<LexicalEntry>
	<feat att="partOfSpeech" val="commonNoun" />
	<feat att="id" val="GMU_CACHE-RAM_1" />
	<feat att="morphologicalUnitId" val="CACHE-RAM" />
	<feat att="originalSource" val="EDB-KORPUS" />
	<feat att="independentWord" val="yes" />
	<feat att="decomposition" val="cache+-+RAM" />
	<Lemma>
		<FormRepresentation>
			<feat att="writtenForm" val="cache-RAM" />
			<feat att="officiallyApproved" val="yes" />
			<feat att="joiningElement" val="nil" />
			<feat att="joiningElementResult" val="cache-RAM" />
		</FormRepresentation>
	</Lemma>
	<WordForm>
		<feat att="grammaticalGender" val="commonGender" />
		<feat att="definiteness" val="indefinite" />
		<feat att="grammaticalNumber" val="singular" />
		<feat att="case" val="unspecified" />
		<FormRepresentation>
			<feat att="writtenForm" val="cache-RAM" />
			<feat att="inflectionalParadigm" val="MFG1028,MFG1075" />
			<feat att="officiallyApproved" val="yes" />
			<feat att="frequency" val="0.0" />
		</FormRepresentation>
	</WordForm>
	<WordForm>
		<feat att="grammaticalGender" val="commonGender" />
		<feat att="definiteness" val="indefinite" />
		<feat att="grammaticalNumber" val="singular" />
		<feat att="case" val="genitiveCase" />
		<FormRepresentation>
			<feat att="writtenForm" val="cache-RAMs" />
			<feat att="inflectionalParadigm" val="MFG1028,MFG1075" />
			<feat att="officiallyApproved" val="yes" />
			<feat att="frequency" val="0.0" />
		</FormRepresentation>
	</WordForm>
	<WordForm>
		<feat att="grammaticalGender" val="commonGender" />
		<feat att="definiteness" val="indefinite" />
		<feat att="grammaticalNumber" val="plural" />
		<feat att="case" val="unspecified" />
		<FormRepresentation>
			<feat att="writtenForm" val="cache-RAM" />
			<feat att="inflectionalParadigm" val="MFG1075,MFG1028" />
			<feat att="officiallyApproved" val="yes" />
			<feat att="frequency" val="0.0" />
		</FormRepresentation>
	</WordForm>
	<WordForm>
		<feat att="grammaticalGender" val="commonGender" />
		<feat att="definiteness" val="indefinite" />
		<feat att="grammaticalNumber" val="plural" />
		<feat att="case" val="genitiveCase" />
		<FormRepresentation>
			<feat att="writtenForm" val="cache-RAMs" />
			<feat att="inflectionalParadigm" val="MFG1028,MFG1075" />
			<feat att="officiallyApproved" val="yes" />
			<feat att="frequency" val="0.0" />
		</FormRepresentation>
	</WordForm>
	<WordForm>
		<feat att="grammaticalGender" val="commonGender" />
		<feat att="definiteness" val="definite" />
		<feat att="grammaticalNumber" val="singular" />
		<feat att="case" val="unspecified" />
		<FormRepresentation>
			<feat att="writtenForm" val="cache-RAMmen" />
			<feat att="inflectionalParadigm" val="MFG1075" />
			<feat att="officiallyApproved" val="yes" />
			<feat att="frequency" val="0.0" />
		</FormRepresentation>
		<FormRepresentation>
			<feat att="writtenForm" val="cache-RAM'en" />
			<feat att="inflectionalParadigm" val="MFG1028" />
			<feat att="officiallyApproved" val="yes" />
			<feat att="frequency" val="0.0" />
		</FormRepresentation>
	</WordForm>
	<WordForm>
		<feat att="grammaticalGender" val="commonGender" />
		<feat att="definiteness" val="definite" />
		<feat att="grammaticalNumber" val="singular" />
		<feat att="case" val="genitiveCase" />
		<FormRepresentation>
			<feat att="writtenForm" val="cache-RAMmens" />
			<feat att="inflectionalParadigm" val="MFG1075" />
			<feat att="officiallyApproved" val="yes" />
			<feat att="frequency" val="0.0" />
		</FormRepresentation>
		<FormRepresentation>
			<feat att="writtenForm" val="cache-RAM'ens" />
			<feat att="inflectionalParadigm" val="MFG1028" />
			<feat att="officiallyApproved" val="yes" />
			<feat att="frequency" val="0.0" />
		</FormRepresentation>
	</WordForm>
	<WordForm>
		<feat att="grammaticalGender" val="commonGender" />
		<feat att="definiteness" val="definite" />
		<feat att="grammaticalNumber" val="plural" />
		<feat att="case" val="unspecified" />
		<FormRepresentation>
			<feat att="writtenForm" val="cache-RAMmene" />
			<feat att="inflectionalParadigm" val="MFG1075" />
			<feat att="officiallyApproved" val="yes" />
			<feat att="frequency" val="0.0" />
		</FormRepresentation>
		<FormRepresentation>
			<feat att="writtenForm" val="cache-RAM'ene" />
			<feat att="inflectionalParadigm" val="MFG1028" />
			<feat att="officiallyApproved" val="yes" />
			<feat att="frequency" val="0.0" />
		</FormRepresentation>
	</WordForm>
	<WordForm>
		<feat att="grammaticalGender" val="commonGender" />
		<feat att="definiteness" val="definite" />
		<feat att="grammaticalNumber" val="plural" />
		<feat att="case" val="genitiveCase" />
		<FormRepresentation>
			<feat att="writtenForm" val="cache-RAMmenes" />
			<feat att="inflectionalParadigm" val="MFG1075" />
			<feat att="officiallyApproved" val="yes" />
			<feat att="frequency" val="0.0" />
		</FormRepresentation>
		<FormRepresentation>
			<feat att="writtenForm" val="cache-RAM'enes" />
			<feat att="inflectionalParadigm" val="MFG1028" />
			<feat att="officiallyApproved" val="yes" />
			<feat att="frequency" val="0.0" />
		</FormRepresentation>
	</WordForm>
	<RelatedForm>
		<feat att="spellingVariant" val="GMU_CACHE-RAM_3" />
		<FormRepresentation>
			<feat att="writtenForm" val="cacheram" />
		</FormRepresentation>
	</RelatedForm>
</LexicalEntry>
